# 请教陈版，政府补贴问题

提问人：19640528 时间：2018-05-05 13:18:38
最近在业务中遇到一些政府补贴问题请教陈版： 1 、某企业参与某新型研发机构项目研发，取得政府补贴，项目需要二年研发期，二年后需要验收。按政府对专项资金管理文件和合同规定，如果验收不合格（不符合申报合同要求），该项目补贴要退还给政府;通过验收则不用退还给政府。对于该项政府补贴，会计上是按递延收益处理吗？还是因为不确定做专项应付款处理？取得当年的所得税申报，仍应作为政府补贴申报吗？还是要在验收通过的当年作为政府补贴申报？ 2 、某企业取得的政府补贴不是直接取得，而是由某高校研究院申请取得，该企业作为项目合作方，与研究院签订合作协议，承接项目的部份工作。该合作协议作为高校研究院申报政府补贴时的资料进行了申报，在申报材料中，可以看到该企业是项目的合作方，那么，该企业取得由高校研研院转过来的政府补贴分成部份，也是作为政府补贴处理吗？企业取得的该款项应该作为增值税的收入申报增值税吗？

回答人：chenyiwei
1 、应在取得补贴时对该研发项目能否成功和能否通过政府验收作出合理估计。如果存在较大的不确定性，则应作为其他应付款入账，到该不确定性消除后，转入其他收益或者递延收益。 2 、要考虑：（ 1 ）作为牵头机构的某高校研究院，对政府拨付的补贴资金有无自主分配权，还是在政府拨款批文中就已经明确了应由该企业享有的份额；（ 2 ）该企业日后能否自主支配使用其自身在该项目中的研发成果，以及该研发成果日后对其商业化运用的前景如何；（ 3 ）该项拨款是否足以涵盖企业为该项目已经和将要支出的研发成本，并可取得合理收益。

提问人：19640528 时间：2018-05-06 13:19:27
@chenyiwei 第二个问题，(1)、申报文件是以高校研究院名义申报的，该企业只是作为合作单位列在申报文件中，申报文件已列明该企业的分配金额；（ 2 ）研发成果的知识产权是高校研究院的，该企业享有使用权，立项时，大家都是看好项目的商业前景，但真实是否有商业前景是未知的，有待后续验证；（ 3 ）、政府补贴不可能涵盖企业为该项目已经和将要支出的研发成本，未来收益也是存在不确定性的。 我认为，从该项业务来说，政府补贴与收入的界限比较模糊，资金实质是来自于政府，也是一项研发活动，但这项研发活动并不是由该企业完整的完成，而是由研究院与企业有不同的分工，应该算是联合开发，但商业成果不确定，而知识产权是研究院的，那么，也可以认为企业只是提供的技术服务。另外，除会计处理外，我还关注政府补贴认定为收入的税务处理，如果在会计上认定是收入，那在税务上是否也按收入来处理？从税务的角度来说，就算会计上认定是政府补贴，税务上是否也存在被认定为增值税收入的可能？

回答人：chenyiwei
根据补充信息，倾向于将高校研究院转拨的财政资金作为政府补助处理，企业自身的研发支出作为内部研发项目正常进行费用化或资本化的核算。从你说的情况看，因为商业化前景不确定，故建议研发支出费用化。

提问人：19640528 时间：2018-05-07 23:21:27
@chenyiwei 如果如您所讲的列为政府补贴，应该是征税的政府补贴了，因为不征税的政府补贴是要扣减所发生的支出的。我所纠结的，也有税务处理问题。

回答人：chenyiwei
税务问题建议进一步咨询税务专业人士，可以先查阅财税[2008]151号文和财税[2011]70号文了解一下。